【裁判字號】    99,簡上,94
【裁判日期】    990608
【裁判案由】    返還公共基金
【裁判全文】
臺灣士林地方法院民事裁定              99年度簡上字第94號
上  訴  人  甲○○
被上訴人    水蓮山莊管理委員會
法定代理人  乙○○
上訴人與被上訴人間返還公共基金事件，本院裁定如下：
    主  文
上訴人應於本裁定送達後15日內，提出如附件所載內容之上訴狀
正本，並按對造人數提出繕本或影本。
    理  由
一、按上訴不合法者，第二審法院應以裁定駁回之，但其情形可
    以補正者，審判長應定期先命補正。又上訴狀內為表明上訴
    理由者審判長得定相當期間命上訴人提出理由書上開規定對
    於簡易訴訟程序之第一審裁判提起上訴，亦準用之，同法第
    436 條之1 第3 項、第444 條第1 項、第444 條之1 第1 項
    分別定有明文。
二、經查，上訴人提出上訴狀，未依上訴程序，於上訴狀內記載
    民事訴訟法第441 條第1 項第3 款規定之對於第一審判決不
    服之程度即應如何廢棄或變更之聲明及上訴理由。茲限上訴
    人於收受本裁定後15日內，提出上訴狀及繕本，其記載事項
    詳如附件所示。
三、依民事訴訟法第436 條之1 第3 項、第444 條第1 項但書、
    第444條之1第1項，裁定如主文。
中    華    民    國    99    年    6     月    8     日
                  民事第一庭  審判長法  官  俞慧君
以上正本證明與原本無異。
本件裁定不得抗告。
中    華    民    國    99    年    6     月    9     日
                                    書記官  蔡東晏
附件
一、上訴狀應記載「對於第一審判決不服之程度，及應如何廢棄
    或變更之聲明」及「上訴理由」。
二、上訴理由應表明下列各款事項：
  （一）應廢棄或變更原判決之理由。
  （二）關於前款理由之事實及證據（關於事實，應分別記載上
        訴聲明有理由之事實、對於他造主張事實之承認與否、
        抗辯事實及與此等事項相關連之事實。應證事實如有多
        數證據，應全部記載。如係人證，應載明證人之姓名、
        住址、電話號碼、訊問事項及與應證事實之關係；如係
        書證，除已提出得引用者外，應先提出影本，原本俟開
        庭時提出），並應記載法律關係及法律見解（實務上或
        學說上），提供相關資料，以利爭點之整理。
三、前開記載方式請以條列方式分段記載。
四、未於準備程序主張之事項，除有下列情形之一者外，於準備
    程序後行言詞辯論時，不得主張之：
  （一）法院應依職權調查之事項。
  （二）該事項不甚延滯訴訟者。
  （三）因不可歸責於當事人之事由不能於準備程序提出者。
  （四）依其他情形顯失公平者。
五、未於主文所示期間內補正對於第一審判決不服之程度，及應
    如何廢棄或變更之聲明者，即駁回上訴。未提出上訴理由書
    ，或未說明逾期提出上訴理由書之理由者，本院得駁回再提
   出之攻擊或防禦方法，或於判決時依全辯論意旨斟酌之。

司法院資訊處製作；財團法人民間司法改革基金會備份。
